臺灣宜蘭地方法院交通事件裁定        100年度交聲字第126號
移
異  議  人  旭豐企業社
負  責  人  吳素嫦  58歲民.
代  理  人  吳賓祥
上列異議人即受處分人因違反道路交通管理處罰條例案件，對於
交通部公路總局臺北區監理所宜蘭監理站於民國100年5月25日所
為之宜監字第裁43-Q00000000號裁決處分（原舉發案號：宜蘭縣
政府警察局宜警交字第Q00000000號舉發違反道路交通管理事件
通知單）聲明異議，本院裁定如下：
    主  文
異議駁回。
    理  由
一、按汽車裝載時，裝載整體物品有超重、超長、超寬、超高，
    而未請領臨時通行證，或未懸掛危險標識，處汽車所有人3,
    000元以上9,000元以下罰鍰，並責令改正或禁止通行；汽車
    裝載，違反前項第1款至第4款規定者，並記汽車違規紀錄1
    次。道路交通管理處罰條例第29條第1項第2款、第2項分別
    定有明文。
二、本件異議人即受處分人旭豐企業社所有之車號357-QB號自用
    一般大貨車於民國100年5月19日19時13分許，行經宜蘭縣蘇
    澳稽查站，因「載運整體物未申請通行證」之違規，為宜蘭
    縣政府警察局交通警察隊以宜警交字第Q00000000號掣單舉
    發，嗣經交通部公路總局臺北區監理所宜蘭監理站依道路交
    通管理處罰條例第29條第1項第2款規定，裁處受處分人罰鍰
    新臺幣（下同）4,500元，並記汽車違規紀錄1次在案。
三、本件異議意旨略以：係因承攬蘇花公路易致災路段監視及資
    訊顯示設備新設工程挖掘部分工程，係屬緊急災害預警工程
    ，臨時接獲通知，所以來不及請領臨時通行證，為此聲明異
    議，請求撤銷原處分云云。
四、經查，本件受處分人所有之車號357-QB號自用一般大貨車於
    100年5月19日19時13分許，有裝載整體物品即怪手，而未請
    領臨時通行證之事實，業據受處分人坦認不諱，且經證人即
    舉發員警李文鵬於本院證稱：「當時我在值班，發現有人闖
    磅，就是沒有依照規定重車必須進到地磅區過磅，我就開巡
    邏車在106公里的地方攔下這台自用大貨車，車上有載運怪
    手，怪手是整體物，必須依規定申請通行證」等語明確（見
    本院卷第15頁筆錄），顯見受處分人所有之上開車輛，於當
    時確有載運超重、超長、超高之怪手而未申請臨時通行證無
    誤。至受處分人雖辯稱係因有緊急災害工程，所以未申請臨
    時通行證云云，然依證人李文鵬證稱：「當時並沒有緊急工
    程，如果有的話監理站也會核發證明，就是緊急的臨時通行
    證，不然第四區工程處也會核發」等語明確（見同上頁筆錄
    ），故可知當時並無所謂之緊急情況而未及申請臨時通行證
    之情形存在，故受處分人上開辯解，即屬無據。
五、綜上所述，受處分人確有前述裝載整體物品有超重、超長、
    超寬、超高，而未請領臨時通行證之違規行為甚明。從而，
    原處分機關依道路交通管理處罰條例第29條第1項第2款、第
    2項之規定，裁處受處分人罰鍰4,500元，並記汽車違規紀錄
    1次在案，其認事用法均無不當。受處分人陳稱原處分不當
    ，為無理由，應予駁回。
六、依道路交通事件處理辦法第18條，裁定如主文。
中    華    民    國   100    年    9     月    30    日
                  交通法庭法  官  鄭貽馨
以上正本證明與原本無異。
如不服本裁定，應於裁定送達後5日內，向本院提出抗告狀。（
應附繕本）
                          書記官  高雪琴
中    華    民    國   100    年    9     月    30    日